臺灣高等法院刑事裁定
109年度聲字第891號
聲  請  人  臺灣高等檢察署檢察官
受  刑  人  廖和慶




上列聲請人因受刑人數罪併罰有二裁判以上，聲請定其應執行之
刑（109年度執聲字第332號），本院裁定如下：
    主  文
廖和慶犯如附表一所示各罪所處之刑，應執行有期徒刑壹年柒月
，如易科罰金，以新臺幣壹仟元折算壹日。又犯如附表二所示各
罪所處之刑，應執行拘役玖拾日，如易科罰金，以新臺幣壹仟元
折算壹日。
    理  由
一、聲請意旨略以：受刑人因竊盜等數罪，先後經判決確定如附
    表，應依刑法第53條、第51條第5、6、9款規定，定其應執
    行之刑，爰依刑事訴訟法第477條第1項聲請裁定等語。
二、按裁判確定前犯數罪者，併合處罰之；數罪併罰，有二裁判
    以上者，依刑法第51條之規定，定其應執行之刑；又宣告多
    數有期徒刑者，於各刑中之最長期以上，各刑合併之刑期以
    下，定其刑期。但不得逾30年；宣告多數拘役者，比照前款
    定其刑期。但不得逾120日，刑法第50條第1項前段、第53條
    及第51條第5款、第6款分別定有明文。次按刑事訴訟法第37
    0條第2項、第3項，已針對第二審上訴案件之定應執行之刑
    ，明定有不利益變更禁止原則之適用；而分屬不同案件之數
    罪併罰，倘一裁判宣告數罪之刑，曾經定其執行刑，再與其
    他裁判宣告之刑定其執行刑時，在法理上亦應同受此原則之
    拘束（最高法院103年度第14次刑事庭會議決議意旨參照）
    。再按定應執行之刑，應由犯罪事實最後判決之法院之檢察
    官聲請該法院裁定之，不能因犯罪之一部分所科之刑業經執
    行完畢而認檢察官之聲請為不合法，予以駁回，至已執行部
    分，應由檢察官於指揮執行時扣除之，此與定應執行刑之裁
    定無涉（最高法院105年度台抗字第733號裁定意旨參照）。
三、經查：本件受刑人廖和慶因竊盜等數罪，先後經判決確定如
    附表一、二所示之刑，有上開各罪刑事判決及本院被告前案
    紀錄表各1份在卷可憑。附表一、二所示之罪分別為各自附
    表編號1判決確定前所犯，且本院為犯罪事實最後判決之法
    院，是本件聲請人聲請定應執行刑，本院審核認為正當。
四、爰參酌附表一、二所示各罪宣告刑總和上限、各刑中最長期
    ，及附表一編號2至3、4至9所示各罪所處之刑，分別曾經本
    院108年度上易字第1458號判決、本院108年度上易字第1484
    號判決定應執行有期徒刑4月、1年2月；附表二編號2至3所
    示各罪所處之刑，曾經本院108年度上易字第1484號判決定
    應執行拘役80日，並審酌受刑人犯附表一、二編所示各罪均
    為竊盜罪，各罪之犯罪情節及行為次數等情，就其所犯附表
    一、二所示各罪為整體非難評價，定如主文所示之應執行刑
    ，並均諭知易科罰金之折算標準。至附表一編號1所示之罪
    ，受刑人業已於民國108年9月9日易科罰金執行完畢乙情，
    有前開本院被告前案紀錄表可稽，惟此部分既與附表一編號
    2至9所示之罪合於數罪併罰之要件，揆諸前揭說明，其數罪
    併罰所定應執行之刑尚未執行完畢，仍應就附表一編號1至9
    所示之罪合併定其應執行之刑，僅係檢察官就已執行之附表
    編號1部分，於換發執行指揮書時，予以扣除，附此敘明。
據上論斷，應依刑事訴訟法第477條第1項，刑法第53條、第51條
第5款、第6款、第41條第1項前段、第8項，裁定如主文。
中　　華　　民　　國　　109 　年　　3 　　月　　26　　日
                  刑事第七庭  審判長法　官  孫惠琳
                                    法　官  連雅婷
                                    法　官  戴嘉清
以上正本證明與原本無異。
不得抗告。
                                    書記官  李政庭
中　　華　　民　　國　　109 　年　　3 　　月　　26　　日

附表一：
編號  1 2 3 罪名  竊盜 竊盜 竊盜 宣告刑  有期徒刑3月 有期徒刑3月 有期徒刑2月 犯罪日期  107年11月16日 107年02月15日 107年10月09日 偵查(自訴) 機關年度案號  臺北地檢107年度速偵字第3381號 新北地檢108年度偵字第656、4908號 新北地檢108年度偵字第656、4908號 最後 事實審 法院 臺北地院 本院 本院  案號 107年度簡字第3227號 108年度上易字第1458號 108年度上易字第1458號  判決日期 108年01月28日 108年10月17日 108年10月17日 確定 判決  法院 臺北地院 本院 本院  案號 107年度簡字第3227號 108年度上易字第1458號 108年度上易字第1458號  判決 確定日期 108年03月06日 108年10月17日 108年10月17日 是否得為易科罰金之案件  是 是 是 備註  臺北地檢108年度執字第2184號 新北地檢108年度執字第16364號     編號2至3經判決定應執行有期徒刑4月  

編號  4 5 6 罪名  竊盜 竊盜 竊盜 宣告刑  有期徒刑4月 有期徒刑5月 有期徒刑3月 犯罪日期  107年10月18日 107年11月09日 107年10月27日 偵查(自訴) 機關年度案號  臺北地檢108年度偵緝字第507至514號 臺北地檢108年度偵緝字第507至514號 臺北地檢108年度偵緝字第507至514號 最後 事實審 法院 本院 本院 本院  案號 108年度上易字第1484號 108年度上易字第1484號 108年度上易字第1484號  判決日期 108年11月13日 108年11月13日 108年11月13日 確定 判決  法院 本院 本院 本院  案號 108年度上易字第1484號 108年度上易字第1484號 108年度上易字第1484號  判決 確定日期 108年11月13日 108年11月13日 108年11月13日 是否得為易科罰金之案件  是 是 是 備註  臺北地檢108年度執字第8743號     編號4至9經判決定應執行有期徒刑1年2月   

編號  7 8 9 罪名  竊盜 竊盜 竊盜 宣告刑  有期徒刑6月 有期徒刑3月 有期徒刑4月 犯罪日期  107年12月21日 107年11月14日 107年11月14日 偵查(自訴) 機關年度案號  臺北地檢108年度偵緝字第507至514號 臺北地檢108年度偵緝字第507至514號 臺北地檢108年度偵緝字第507至514號 最後 事實審 法院 本院 本院 本院  案號 108年度上易字第1484號 108年度上易字第1484號 108年度上易字第1484號  判決日期 108年11月13日 108年11月13日 108年11月13日 確定 判決  法院 本院 本院 本院  案號 108年度上易字第1484號 108年度上易字第1484號 108年度上易字第1484號  判決 確定日期 108年11月13日 108年11月13日 108年11月13日 是否得為易科罰金之案件  是 是 是 備註  臺北地檢108年度執字第8743號     編號4至9經判決定應執行有期徒刑1年2月   

附表二：
編號  1 2 3 罪名  竊盜 竊盜 竊盜 宣告刑  拘役20日 拘役50日 拘役50日 犯罪日期  107年10月21日 107年10月28日 107年10月28日 偵查(自訴) 機關年度案號  新北地檢108年度偵字第656號 臺北地檢108年度偵緝字第507至514號 臺北地檢108年度偵緝字第507至514號 最後 事實審 法院 本院 本院 本院  案號 108年度上易字第1458號 108年度上易字第1484號 108年度上易字第1484號  判決日期 108年10月17日 108年11月13日 108年11月13日 確定 判決  法院 本院 本院 本院  案號 108年度上易字第1458號 108年度上易字第1484號 108年度上易字第1484號  判決 確定日期 108年10月17日 108年11月13日 108年11月13日 是否得為易科罰金之案件  是 是 是 備註  新北地檢108年度執字第16364號 臺北地檢108年度執字第8743號     編號2至3經判決定應執行拘役80日